臺灣新竹地方法院刑事判決
111年度交易字第66號
公訴檢察官  臺灣新竹地方檢察署檢察官
被      告  陳信豪

                    住○○市○區○○路0段000巷00弄00號0                      樓

            郭鴻志


上列被告因過失傷害案件，經檢察官提起公訴（110年度偵字第8
754號），因被告於準備程序進行中，就被訴事實均為有罪之陳
述，經本院告知簡式審判程序意旨，並聽取當事人之意見後，裁
定改依簡式審判程序審理，判決如下：
    主    文
陳信豪犯汽車駕駛人，無駕駛執照駕車，過失傷害罪，處有期徒
刑陸月，如易科罰金，以新臺幣壹仟元折算壹日。
郭鴻志犯過失傷害罪，處有期徒刑參月，如易科罰金，以新臺幣
壹仟元折算壹日。
    事實及理由
一、本案犯罪事實及證據，均引用附件檢察官起訴書之記載。另
    補充證據被告陳信豪、郭鴻志於本院訊問時之自白、新竹區
    監理所竹苗區車輛行車事故鑑定會鑑定意見書。
二、論罪科刑：
　㈠按「汽車駕駛人，無駕駛執照駕車、酒醉駕車、吸食毒品或
    迷幻藥駕車、行駛人行道或行經行人穿越道不依規定讓行人
    優先通行，因而致人受傷或死亡，依法應負刑事責任者，加
    重其刑至2分之1」，道路交通管理處罰條例第86條第1項定
    有明文。查陳信豪無駕駛執照駕車，為其陳述在卷，因過失
    而致林嘉君受傷，依法應負刑事責任，是核陳信豪所為，係
    犯道路交通管理處罰條例第86條第1項、刑法第284條前段之
    汽車駕駛人無駕駛執照駕車過失傷害罪。
　　核郭鴻志所為，則係犯刑法第284條前段之過失傷害罪。
　㈡陳信豪無駕駛執照駕車，因過失而致林嘉君受傷，依法應負
    刑事責任，應依道路交通管理處罰條例第86條第1項規定加
    重其刑。
　㈢陳信豪、郭鴻志肇事後，於到場處理之司法警察尚未知悉肇
    事者為何人前，即已主動坦承肇事，並自首而接受裁判，有
    道路交通事故肇事人自首情形紀錄表附卷可參，爰依刑法第
    62條前段自首之規定，減輕其2人之刑，陳信豪部分，並與
    前揭加重事由，依法先加後減之。
　㈣爰以行為人之責任為基礎，審酌被告2人駕駛車輛參與道路交
    通，本應小心謹慎，遵守交通規則以維自身及他人之安全，
    陳信豪竟無照駕車上路，且行經閃紅燈號誌路口，未停止在
    交岔路口前讓幹道車優先通行，為本案事故之肇事主因，應
    負擔大部分肇責，郭鴻志則未依閃光黃燈號誌指示減速，未
    充分注意安全小心通過，亦有部分過失，而為肇事次因，復
    林嘉君本案傷勢嚴重，被告2人所為實無足取，本均當從重
    量刑。惟念及被告2人均坦承犯行，兼衡被告2人之生活狀況
    、智識程度、素行、過失程度有別等一切情狀，分別量處如
    主文所示之刑，並均諭知易科罰金之折算標準。
三、不另為不受理諭知部分：
  ㈠按告訴乃論之罪，告訴人於第一審辯論終結前，得撤回其告
    訴；又告訴經撤回者，應諭知不受理之判決，且得不經言詞
    辯論為之，刑事訴訟法第238條第1項、第303條第3款、第30
    7條分別定有明文。
  ㈡查陳信豪本案雖同時致郭鴻志受傷，惟郭鴻志已於審理時撤
    回告訴，有聲請撤回告訴狀在卷可參（按刑法第284條之罪
    依同法第287條前段規定，須告訴乃論），復因陳信豪本案
    以一過失行為同時致林嘉君、郭鴻志2人受傷，為想像競合
    犯，爰就陳信豪過失致郭鴻志受傷部分，不另為不受理之諭
    知。
據上論斷，應依刑事訴訟法第273條之1第1項、第299條第1項前
段、第310條之2、第454條第2項，判決如主文。
本案經檢察官翁貫育提起公訴，檢察官黃翊雯到庭執行職務。
中　　華　　民　　國　　111 　年　　6 　　月　　30　　日
                    刑事第四庭  法　官　楊祐庭
以上正本證明與原本無異。
如不服本判決應於收受本判決後20日內向本院提出上訴書狀，上
訴書狀應敘述具體理由。上訴書狀未敘述上訴理由者，應於上訴
期間屆滿後20日內補提理由書狀於本院(均須按他造當事人之人
數附繕本 )「切勿逕送上級法院」。 
中　　華　　民　　國　　111 　年　　6 　　月　　30　　日
                                書記官  陳紀語
附錄本案論罪科刑法條：
道路交通管理處罰條例第86條
汽車駕駛人，無駕駛執照駕車、酒醉駕車、吸食毒品或迷幻藥駕
車、行駛人行道或行經行人穿越道不依規定讓行人優先通行，因
而致人受傷或死亡，依法應負刑事責任者，加重其刑至二分之一
。
汽車駕駛人，在快車道依規定駕車行駛，因行人或慢車不依規定
，擅自進入快車道，而致人受傷或死亡，依法應負刑事責任者，
減輕其刑。
刑法第284條
因過失傷害人者，處一年以下有期徒刑、拘役或十萬元以下罰金
；致重傷者，處三年以下有期徒刑、拘役或三十萬元以下罰金。
　　　
附件：
臺灣新竹地方檢察署檢察官起訴書
                                     110年度偵字第8754號
　　被　　　告　陳信豪　
　　　　　　　　郭鴻志　
上列被告因過失傷害案件，業經偵查終結，認應提起公訴，茲將
犯罪事實及證據並所犯法條分敘如下：
　　　　犯罪事實
一、陳信豪於民國109年11月30日晚間9時4分，無照駕駛車牌號
    碼000-0000號自用小客車，沿新竹市香山區竹香南路往經國
    路方向行駛，行經竹香南路與福樹街交岔路口時，本應注意
    行經設置閃紅燈號誌之路口，應減速接近，並先停止於交岔
    路口前，讓幹道車優先通行後認為安全，方得續行，而依當
    時情況，並無不能注意之情事，於接近上開路口時未停止在
    交岔路口仍逕行通行，適有郭鴻志駕駛車牌號碼000-0000號
    自用小客車沿新竹市香山區福樹街往樹下街方向行駛，行駛
    至該處，亦未依閃光黃燈標誌指示減速，逕穿越上開交岔路
    口，陳信豪所駕駛自用小客車之車頭擦撞郭鴻志所駛自用小
    客車右側後車身，致郭鴻志所所駕車輛因而跨越雙黃線翻覆
    時，再與對向車道(沿福樹街往延平路)由林嘉君所騎乘之車
    牌號碼000-000號普通重型機車發生擦撞，致林嘉君受有第
    五腰椎及第一薦椎骨折脫位及椎間盤突出、多處腰椎左側橫
    凸骨折及第十二胸椎壓迫性骨折併脊椎管硬膜下血腫、左側
    骨盆骨折及左側第二、第三肋骨骨折等傷害；郭鴻志則受有
    頭部外傷併意識喪失、右肩及雙腿多處擦挫傷之傷害。
二、案經郭鴻志、林嘉君訴由新竹市警察局第三分局報告偵辦。
　　　　證據並所犯法條
一、證據清單：
編號 證據名稱 待證事實 (一) 被告陳信豪於偵查中自白 被告坦承全部犯罪事實。 (二) 被告即告訴人郭鴻志於警詢及偵查中自白及指述 證明車禍發生經過之事實。 (三) 告訴人林嘉君於警詢及偵查中指述 證明告訴人因本件車禍事故而受傷之事實。 (四) 道路交通事故現場圖、道路交通事故調查報告表(一)、(二)及新竹市警察局舉發違反道路交通管理事件通知單影本、新竹市警察局道路交通事故初步分析研判表各1份、證號查詢汽車駕駛人3份、事故照片58張、監視器影像擷取畫面3張、車號000-0000號行車紀錄器影像擷取畫面4張。 1.證明車禍發生經過之事實。 2.證明被告陳信豪為無照駕駛之事實。 (五) 新竹國泰綜合醫院診斷證明書2份。 證明告訴人郭鴻志、林嘉君受有上揭傷害之事實。 
二、核被告2人所為，均係犯刑法第284條前段過失傷害罪嫌。被
    告陳信豪無汽車駕駛執照而駕駛車輛，因而致人受傷，請依
    道路交通管理處罰條例第86條第1項規定，加重其刑至二分
    之一。
三、依刑事訴訟法第251條第1項提起公訴。
　　此　致
臺灣新竹地方法院
中　　華　　民　　國　　110 　年　   12 　月　　17　　日
　　　　　　　　　　　　　　　檢　察　官　翁貫育
本件證明與原本無異　　　　　　
中　　華　　民　　國　　111 　年　   1　  月　   3　　日
                              書  記  官  陳桂香